臺灣高雄地方法院民事裁定
111年度破字第18號
聲  請  人  卓鈺淬  


上列聲請人聲請相對人林建良宣告破產事件，本院裁定如下：
　  主    文
聲請人應於本裁定送達翌日起十日內，補正如附表所列之事項，
逾期未補正，即駁回其聲請。
　　理    由
一、按因財產權關係為聲請之非訟事件，應按其標的金額或價額
    之法定徵收費用標準徵收費用，其中新臺幣（下同）5000萬
    元以上未滿1億元者，應徵收費用4000元。並由聲請人預納
    ；如聲請人未預納，法院應限期命其預納；逾期仍不預納者
    ，應駁回其聲請，非訟事件法第13條第5款、第26條第1項定
    有明文。查本件聲請人聲請宣告相對人甲○○破產事件屬因財
    產權關係為聲請之非訟事件，應按構成破產財團之財產金額
    或價額徵收聲請費用，由聲請人預納。又聲請人主張本件債
    權總額為新臺幣（下同）5675萬5874元（院卷頁10），該金
    額顯已逾5000萬元，依前開規定應徵收費用4000元，然聲請
    人僅繳納2000元（院卷頁8），仍應補繳費用2000元，依前
    開規定，限聲請人於本裁定送達翌日起10日內，補繳2000元
    （即附表編號1），逾期未繳，即駁回其聲請。
二、依破產法第62條規定，債務人聲請宣告破產時，應附具財產
    狀況說明書及其債權人、債務人清冊，亦為必備之程式；破
    產聲請不合程式或不備其他要件者，經法院命其補正而不補
    正者，法院應以裁定駁回之，破產法第5條、民事訴訟法第2
    49條第1項第6款定有明文。查本件聲請人主張相對人名下尚
    有保險、存款、不動產等財產，但未說明各該財產狀況；又
    雖有提出債權人清冊，惟提出支付命令、本票裁定准許強制
    執行之裁定為佐（院卷頁15-39），亦未提出完整之債權人
    清冊、債務人清冊，是以依前開規定，限聲請人於本裁定送
    達翌日起10日內，依附表編號2-5所載補正，逾期未補正，
    即駁回其聲請。
三、爰裁定如主文。 　　
中　　華　　民　　國　　111 　年　　11　　月　　25　　日
                  民事第五庭  法　官　賴寶合
正本係照原本作成。
本裁定不得抗告。
中　　華　　民　　國　　111 　年　　11　　月　　25　　日
                              書記官　王珮樺
附表
一、聲請人於本裁定送達翌日起10日內，補繳聲請費用2000元，
    逾期不繳，即駁回其聲請。
二、請提出相對人之財產狀況說明書，並就財產狀況說明書記載
    如下之內容，如無下列財產，請確實陳報「無」：
　㈠如為現金或存款（含定期存款），載明其金額、保管人、存
    放地點，並提出存摺影本。
　㈡如為應收款項、銀行借款、應付款項等，應列出明細。
　㈢如為股票或有價證券，載明其張數、集保帳戶或保管人、保
    管地點、有無設定負擔或信託及交易市值證明。
　㈣如為動產，載明動產為何（如車號、使用執照)、交易市值、
    其保管人、保管地點。
　㈤如為其他動產，載明其保管人、保管地點、有無設定負擔或
    信託及交易市值證明。
　㈥如為不動產，應請提出最新土地、建物登記第一類謄本（應
    載明他項權利部分）及交易市值證明；若為未辦保存登記之
    建物，請提出最新房屋稅籍資料。該不動產如有抵押權，應
    說明抵押權所擔保之債權金額餘額，並提出相關證明。
　㈦如有投資，應說明其投資金額、現在價值，並提出相關證明
    。
三、請提出完整之債權人清冊，債權人清冊應載明：
　㈠債權人或其「負責人姓名」及「聯絡方式」與「保證債務債
    務人」資料。
　㈡債權金額、有無利息約定、借款日期、清償期等。
　㈢各債權人之債權性質。
　㈣清償或執行情形（尚未清償金額）；債權人有無取得執行名
    義；如有，其執行名義為何（請敘明執行案號及執行程序進
    行情形）。
　㈤各項債權有無優先權。
　㈥檢附各項債權之證明；如有執行名義、優先權等，應併提出
    相關證明。
四、聲請人應提出完整之相對人的債務人清冊，並記載內容如下
    （如無債務人亦應製作載明無債務人）：
　㈠債務人姓名、地址及聯絡方式。
　㈡債務金額、有無利息約定、清償期等。
　㈢各債務人之債務性質。
　㈣受債務人清償情形；對債務人有無取得執行名義；如有，其
    執行名義為何（請敘明執行案號及執行程序進行情形）。
　㈤對債務人有無優先權。
　㈥檢附各債務及擔保之相關文件；如有執行名義、優先權等，
    應併提出相關證明。
　㈦對債務人之應收帳款無法回收之證明。
五、相對人有無積欠稅務機關各項稅費未繳？如有，應說明稅捐
    機關為何、金額若干，並提出相關證明。
（以上均請依序提出證明文件並加以標示，且請務必「完整影印
清楚」，並請於書狀列載證據目錄。）